臺灣高等法院高雄分院刑事裁定　　　　　100年度抗字第194號
抗　告　人
即受刑人　　林俊安
上列抗告人因聲請定其應執行刑案件，不服臺灣屏東地方法院中
華民國100 年7 月15日裁定（100 年度聲字第1101號），提起抗
告，本院裁定如下：
    主  文
抗告駁回。
    理  由
一、本件抗告意旨略以：刑法連續犯廢除後，新法實施以來，各
    法院對原屬連續犯所判之罪刑，以販賣毒品案件為例，5 次
    販賣，依次分別判15年，合計75年，其定應執行刑約為18年
    6 月至19年，其他如強盜、竊盜案件亦同；惟在吸食毒品之
    案件，例如6 次吸食毒品分別判1 年2 月，合併後卻為6 至
    7 年左右，兩者間之待遇何止天壤之別，其不公平昭然可見
    ，適用同一刑法，何以落差如此巨大？使聲請人對刑法之公
    平原則深感懷疑。再依比例原則而論，毒品危害防制條例中
    之販賣第二級毒品罪，所判刑度約為7 至8 年，而同條例之
    吸食毒品者，均有成癮性反覆使用，長期下所犯次數，依次
    判決刑度與販賣行為亦不遑多讓而更有甚之，惟販賣行為係
    屬律法罪犯之高度犯罪行為，其多次吸食之低度行為所判之
    刑度竟與之相同，顯有違比例原則甚明。祈請撤銷原裁定，
    另為合理公平之裁定。
二、按刑法第50條規定：「裁判確定前犯數罪者，併合處罰之。
    」同法第53條規定：「數罪併罰，有二裁判以上者，依第51
    條之規定，定其應執行之刑。」而數罪併罰宣告多數有期徒
    刑者，於各刑中之最長期以上，各刑合併之刑期以下，定其
    刑期。但不得逾30年，同法第51條第5 款亦定有明文。次按
    一裁判宣告數罪之刑，雖曾經定其執行刑，但如再與其他裁
    判宣告之刑定其執行刑時，前定之執行刑當然失效，仍應以
    其各罪宣告之刑為基礎，定其執行刑（最高法院59年度台抗
    字第367 號裁定意旨參照）。再按法律上屬於自由裁量事項
    ，尚非概無法律性之拘束，在法律上有其外部界限及內部界
    限，前者法律之具體規定，使法院得以具體選擇為適當裁判
    ，此為自由裁量之外部界限。後者法院為自由裁量時，應考
    量法律之目的，法律秩序之理念所在，此為自由裁量之內部
    界限。法院為裁判時，二者均不得有所踰越。是以在數罪併
    罰而有二裁判以上、應定其應執行刑之案件，法院所為刑之
    酌定，固屬自由裁量事項，然對於法律之內、外部界限，仍
    均應受其拘束。
三、經查，受刑人因涉犯如附表所示7 罪，分別經原審法院判處
    有期徒刑1 年8 月、有期徒刑1 年2 月、8 月（此部分2 罪
    曾經法院定應執行刑為有期徒刑1 年8 月）、有期徒刑1 年
    3 月、7 月、1 年6 月（此3 罪曾經法院定應執行刑為有期
    徒刑2 年10月）、有期徒刑3 年2 月（併科罰金5000元），
    且均已分別確定在案，又該７罪所處有期徒刑符合上開數罪
    併罰定應執行刑規定，有該確定判決書附卷可憑。則依前揭
    說明，檢察官就該7 罪聲請定應執行刑時，原審法院自可在
    上開說明之法定範圍內，依其裁量權定7 罪之應執行刑。而
    依上開說明，法院應在7 罪中最長刑期之有期徒刑3 年2 月
    以上，及合併刑期10年扣除先前數罪併罰已定應執行刑所獲
    得減少8 月刑期利益即9 年4 月以下，定其應執行刑。原審
    裁定因而定應執行為有期徒刑9 年，依上開說明，尚未逾越
    上揭說明所指其自由裁量之內部及外部界限。
四、綜上所述，本件原審裁定以受刑人所犯如附表所示7 罪，均
    經原審判處如附表編號1 至7 所示之刑，均已確定在案。上
    開數罪係裁判確定前所犯，而有二以上裁判，依檢察官之聲
    請，而定其應執行之刑為有期徒刑9 年，經核原裁定以附表
    編號1 至7 所示各罪之宣告刑為基礎，並參酌上揭附表編號
    2 至3 及4 至6所示宣告刑，前已曾分別定應執行有期徒刑1
    年8 月及2 年10月之情事，在上開罪刑中之最長期以上，各
    刑合併之刑期以下，定其刑期，復未逾越法律外部性界限及
    內部性界限，是原審所定應執行有期徒刑9 年之刑度，要屬
    原審法院裁量職權之適法行使，核無違誤，抗告意旨以上開
    情詞，據以指摘原裁定所定執行刑不當，為無理由，應予駁
    回。
五、據上論結，應依刑事訴訟法第412 條，裁定如主文。
中    華    民    國   100    年    8     月    18    日
                  刑事第十庭    審判長法  官  陳中和
                                      法  官  林水城
                                      法  官  蔡國卿
以上正本證明與原本無異。
如不服本裁定應於送達後5 日內向本院提出抗告狀。
中    華    民    國   100    年    8     月    18    日
                                      書記官  張明賢